【裁判字號】    89,易,4659
【裁判日期】    900112
【裁判案由】    詐欺
【裁判全文】
臺灣高雄地方法院刑事判決                        八十九年度易字第四六五九號
    公  訴  人  臺灣高雄地方法院檢察署檢察官
    被      告  甲○○
右列被告因詐欺案件，經檢察官提起公訴（民國八十九年度偵字第一五五二六號），
本院判決如左：
    主  文
甲○○連續意圖為自己不法之所有，以詐術使人將本人之物交付，處有期徒刑捌月。
    事  實
一、甲○○明知其經濟窘困，已無清償能力，竟意圖為自己不法之所有，並基於概括
    犯意，自民國八十八年四月七日起至八十八年八月十日止，連續多次前往設於高
    雄市苓雅區○○○路二一○號八樓，丙○○經營之「皇家貴賓視廳歌唱」及同址
    乙○○○經營之法蘭名哥有限公司餐飲消費及唱歌，共計消費新台幣（下同）一
    百十六萬九千三百元，乃先後向丙○○及乙○○○佯稱未帶現金，簽發本票以抵
    付消費款，詎屆期提示皆未付款，丙○○及法蘭名哥有限公司始知受騙。
二、案經丙○○及法蘭名哥有限公司訴請臺灣高雄地方法院檢察署檢察官偵查起訴。
    理  由
一、訊據被告甲○○固坦承自八十八年四月七日起至八十八年八月十日止，連續多次
    前往設於高雄市苓雅區○○○路二一○號八樓，丙○○經營之「皇家貴賓視廳歌
    唱」及同址乙○○○經營之法蘭名哥有限公司餐飲消費及唱歌，共計消費一百十
    六萬九千三百元，簽發本票五十張，屆期均未獲付款之事實不諱，惟辯稱：因被
    朋友借一百八十萬元，朋友沒有還我，所以無法還云云。惟查，右揭事實業據告
    訴人皇家貴賓視廳歌唱之負責人丙○○及法蘭名哥有限公司之代理人分別於偵訊
    及本院審理中指訴綦詳，並有被告簽發之本票五十張附卷可稽，被告復坦承先前
    已向銀行貸款九十萬元，償還圓頂歌唱店等語，則被告前之至告訴人處消費時顯
    已陷於支付不能之狀況，猶陸續餐飲消費及唱歌五十餘次，積欠一百十六餘萬元
    ，迄今分文未付，其有施用詐術及不法所有之意圖甚明，被告所辯顯不足採信，
    本件事證明確，其犯行堪以認定。
二、核被告甲○○上開於皇家貴賓視廳歌唱、法蘭名哥有限公司唱歌等所積欠之費用
    未還，被告即獲取免費唱歌之不法利益，其所為應係犯刑法第三百三十九條第二
項之詐欺得利罪，被告復於上開處所喝酒、餐飲消費所積欠之費用未還，其所為
    應係犯刑法第三百三十九條第一項之詐欺取財罪，其上開詐欺取財及得利之犯行
    ，均時間緊接，所犯罪名各自相同，均顯係出於概括之犯意為之，為連續犯，各
    依刑法第五十六條之規定以一罪論，並加重其刑。被告上開所犯刑法第三百三十
    九條第一項之詐欺取財罪及同條第二項之詐欺得利罪，係一行為觸犯二罪名，應
    依刑法第五十五條想像競合犯之規定論以一罪，並從一較重之刑法第三百三十九
    條第一項之詐欺取財罪處斷，公訴人於起訴法條漏引刑法第三百三十九條第二項
    之詐欺得利罪，惟已於起訴書之犯罪事實欄論及，本院自得一併審究。審酌被告
    因一時貪念，致罹刑典，迄今尚未與告訴人達成和解，積欠之消費款項達十百十
    六萬九千三百元等一切情狀，爰量處如主文所示之刑。
據上論斷，應依刑事訴訟法第二百九十九條第一項前段，刑法第三百三十九條第一項
、第二項、第五十六條、第五十五條，罰金罰鍰提高標準條例第一條前段，判決如主
文。
本案經檢察官吳茂松到庭執行職務。
中      華      民      國    九十      年      一      月     十二     日
            臺灣高雄地方法院刑事第三庭
                                      法  官   涂  裕  洪
右為正本，係照原本作成，證明與原本無異。
如不服本判決，應於送達後十日內，向本院提出上訴狀。
                                      書記官   許  麗  珠
中      華      民      國    九十      年      一      月     十二     日
附錄本判決論罪之法條：
刑法第三百三十九條第一項
  意圖為自己或他人不法之所有，以詐術使人將本人或第三人之物交付者，處五年以
  下有期徒刑、拘役或科或併科一千元以下罰金。


司法院資訊處製作；財團法人民間司法改革基金會備份。
